臺灣嘉義地方法院刑事判決　　　　　　　94年度簡上字第59號
　　上　訴　人　臺灣嘉義地方法院檢察署檢察官
　　被　　　告　甲○○
上列上訴人因被告所犯之傷害案件，不服本院嘉義簡易庭中華民
國94年2月17日94年度嘉簡字第153號第一審判決（聲請簡易判決
處刑書案號：臺灣嘉義地方法院檢察署94年度偵字第91號），提
起上訴，本院管轄之第二審合議庭判決如下：
    主  文
上訴駁回。
甲○○緩刑貳年。
    事  實
一、甲○○與乙○○為同事，雙方於民國93年11月16日中午11時
    許，因訂購便當予工人食用之問題發生爭執，在爭執過程中
    ，甲○○竟基於普通傷害之故意，徒手毆打乙○○之頭部、
    背、腹部等部位，致乙○○受有封閉性頭部外傷、腹壁挫傷
    及背挫傷等傷害。
二、案經乙○○訴請臺灣嘉義地方法院檢察署檢察官偵查聲請以
    簡易判決處刑。
    理  由
一、訊據被告甲○○對於上揭犯行供承不諱，核與告訴人乙○○
    於偵查中指訴之情節相符，復有財團法人長庚紀念醫院嘉義
    分院診斷證明書影本及黃榮標醫院93年11月26日函與所附之
    病歷資料本各一份在卷可查（見發查卷第3、15-17頁），本
    件事證明確，被告犯行，應堪認定。
二、核被告甲○○所為，係犯刑法第277條第1項之傷害罪。原審
    依刑事訴訟法第449條第1項前段、第454條第2項，刑法第27
    7條第1項、第41條第1項前段，罰金罰鍰提高標準條例第1條
    前段、第2條，逕以簡易判決判處拘役40日，如易科罰金以3
    00元折算1日，經核其認事用法及量刑均屬妥適，被告即上
    訴人上訴意旨雖依據告訴人認被告尚未與之和解賠償損害，
    原審量刑過輕，因而依告訴人之請求上訴，指摘原判決不當
    ，然本件被告業已與告訴人成立和解，賠償告訴人損害，有
    本院之調解程序筆錄及告訴人所書立之和解金收據影本各一
    份在卷可稽，並經本院調閱本院94年度移調字第1號民事卷
    宗核閱屬實，故上訴人之上訴為無理由，應予駁回。查被告
    前未曾受有期徒刑以上刑之宣告，有臺灣嘉義地方法院檢察
    署刑案資料查註紀錄表、臺灣高等法院被告全國前案紀錄表
    一份附卷可參，被告因一時氣憤，初罹刑典，且於本院審理
    時，坦承犯行，並已與告訴人達成和解，賠償告訴人損害，
    悛悔有據，經此刑之追訴、審判程序，信無再犯之虞，本院
    因認其所宣告之刑，以暫不執行為適當，並予宣告緩刑二年
    ，以啟自新。
據上論斷，應依刑事訴訟法第455條之1第1項、第3項、第368條
，刑法第74條第1款，判決如主文。
本案經檢察官周欣潔到庭執行職務。
中　　華　　民　　國　　94　　年　　5 　　月　　26　　日
                         刑事第一庭
                            審判長  法  官  許  進  國
                                    法  官  游  悅  晨
                                    法  官  林  坤  志
右正本證明與原本無異。
本件不得上訴。
中　　華　　民　　國　　94　　年　　5 　　月　　26　　日
                                    書記官  黃  意  雯
附錄法條：
刑法第277條第1項
傷害人之身體或健康者，處 3 年以下有期徒刑、拘役或 1 千元
以下罰金。
